臺灣臺中地方法院刑事判決　　　　　94年度中簡上字第487 號
上　訴　人　臺灣臺中地方法院檢察署檢察官
被　　　告　甲○○
 　　 　　　　　　　（另案在臺灣臺中監獄臺中分監執行）
上列上訴人因被告違反毒品危害防制條例案件，不服本院臺中簡
易庭94年度中簡字第1699號中華民國94年6月20日第一審簡易判
決（聲請案號：臺灣臺中地方法院檢察署94年度毒偵字第2928號
），提起上訴及移送併辦（94年度毒偵字第3337號），本院管轄
之第二審合議庭認應適用通常程序審理，並自為第一審判決如下
：
    主    文
原判決撤銷。
甲○○連續施用第二級毒品，累犯，處有期徒刑捌月。
    犯罪事實
一、甲○○前於民國八十八年間五月、十一月間，分別因違反毒
    品危害防制條例案件，經本院先後裁定送觀察、勒戒後，均
    認無繼續施用毒品之傾向，由臺灣臺中地方法院檢察署檢察
    官分別於八十八年五月十四日以八十八年度偵字第一一二０
    七號及於八十八年十二月十七日以八十八年度毒偵字第二０
    六四號為不起訴處分確定。仍不知悔改，於八十九年間，又
    因施用第二級毒品罪，經本院以八十九年度毒聲字第三五０
    三號裁定令入戒治處所施以強制戒治，嗣因戒治成效合格，
    經本院裁定停止戒治，所餘戒治期間付保護管束，期間至九
    十年七月十九日止。而所犯施用第二級毒品犯行，另由檢察
    官以八十九年度毒偵字第三０四九號聲請簡易判決處刑及移
    送併辦（八十九年度核退字第五三四號），經本院以八十九
    年度中簡上字第二一０號判處有期徒刑四月，如易科罰金，
    以銀元三百元折算一日確定。猶不知戒惕，復於前開停止戒
    治期間之九十年間，再犯施用第二級毒品罪，經本院撤銷前
    開停止戒治裁定，令甲○○再入戒治處所施以強制戒治，於
    九十年十一月十四日執行完畢；所犯施用第二級毒品犯行，
    則另由檢察官聲請簡易判決處刑，經本院九十年度中簡字第
    八八六號判處有期徒刑六月，如易科罰金，以銀元三百元折
    算一日確定。前開所宣告之有期徒刑四月、六月，經接續執
    行後，於九十一年九月九日因縮短刑期執行完畢。惟甲○○
    仍不知悛悔，於九十三年間，又因施用第一級毒品、第二級
    毒品罪，經檢察官提起公訴，經本院以九十四年度訴字第二
    五三號分別判處有期徒刑七月、七月，並定其應執行刑為有
    期徒刑一年確定（現正執行中）。詎甲○○尚無法斷絕毒癮
    ，於前開強制戒治執行完畢釋放後五年內，竟又基於施用第
    二級毒品甲基安非他命之概括犯意，自九十四年三月十八日
    上午八時許起至同年六月七日二十三時四十五分許為警查獲
    前某時止，每五日，即在臺中市○○區○○路五七巷五八號
    住處內等處所，以將第二級毒品甲基安非他命放在玻璃吸食
    器內燒烤成煙霧狀後再吸入體內之方式，連續施用第二級毒
    品甲基安非他命多次。期間，於九十四年三月十八日二十時
    四十分許，臺中市警察局第四分局員警持本院核發之搜索票
    ，前往上址執行搜索，當場查獲甲○○，經採集其尿液送驗
    後，係呈甲基安非他命陽性反應。嗣於九十四年六月七日二
    十三時四十五分許，臺中市警察局第三分局員警在臺中市○
    ○區○○路太原火車站前，見甲○○行跡可疑加以盤查，經
    徵得其同意採集其尿液送驗後，仍呈甲基安非他命陽性反應
    ，始悉全情。
二、案經臺中市警察局第四分局、臺中市警察局第三分局先後移
    送臺灣臺中地方法院檢察署檢察官偵查後，聲請簡易判決處
    刑及移送併辦。
    理    由
一、上揭犯罪事實，業據被告甲○○於警詢及偵查中就其有於九
    十四年三月十八日上午某時施用第二級毒品甲基安非他命之
    事實，均坦承不諱，復於本院準備程序及審理時，就上開全
    部犯罪事實，均為認罪之陳述，有各該筆錄在卷可考，並有
    臺中市警察局第四分局搜索扣押筆錄、現場圖、中山醫學大
    學附設醫院檢驗科藥物檢測中心篩檢報告、確認檢驗結果報
    告附卷可稽，足見被告上開自白，確與事實相符，堪信可採
    。從而，本件事證明確，被告上揭犯罪事實，洵堪認定。
二、按甲基安非他命係毒品危害防制條例第二條第二項第二款所
    定之第二級毒品，不得非法施用。查被告前於八十八年間五
    月、十一月間，分別因違反毒品危害防制條例案件，經本院
    先後裁定送觀察、勒戒後，均認無繼續施用毒品之傾向，由
    臺灣臺中地方法院檢察署檢察官分別於八十八年五月十四日
    以八十八年度偵字第一一二０七號及於八十八年十二月十七
    日以八十八年度毒偵字第二０六四號為不起訴處分確定。復
    於八十九年間，因施用第二級毒品罪，經本院以八十九年度
    毒聲字第三五０三號裁定令入戒治處所施以強制戒治，嗣因
    戒治成效合格，經本院裁定停止戒治，所餘戒治期間付保護
    管束，期間至九十年七月十九日。但於前開停止戒治期間之
    九十年間，再犯施用第二級毒品罪，經本院撤銷前開停止戒
    治裁定，令其再入戒治處所施以強制戒治，於九十年十一月
    十四日執行完畢等情，有臺灣臺中地方法院檢察署刑案資料
    查註紀錄表、全國施用毒品案件紀錄表、臺灣高等法院被告
    全國前案紀錄表可按，其於前開觀察、勒戒及強制戒治執行
    完畢釋放後，五年內再犯本件施用第二級毒品犯行，應依法
    論科。是核被告所為，係犯毒品危害防制條例第十條第二項
    之施用第二級毒品罪。又：
（一）被告因施用第二級毒品而持有毒品之低度行為，為施用之
      高度行為所吸收，不另論罪。
（二）被告先後多次施用第二級毒品犯行，時間緊接，方法相同
      ，觸犯構成要件相同之罪名，顯係基於概括犯意為之，應
      依連續犯規定論以一罪，並依法加重其刑。
（三）被告前於八十九年、九十年間，先後因施用第二級毒品罪
      ，經本院以八十九年度中簡上字第二一０號判處有期徒刑
      四月，如易科罰金，以銀元三百元折算一日確定，及以九
      十年度中簡字第八八六號判處有期徒刑六月，如易科罰金
      ，以銀元三百元折算一日確定，接續執行後，於九十一年
      九月九日因縮短刑期執行完畢，有前開前科紀錄表可按，
      其受有期徒刑之執行完畢，五年以內再犯本件有期徒刑以
      上之罪，為累犯，依法遞加重其刑。
（四）公訴人雖僅就被告於九十四年三月十八日施用第二級毒品
      甲基安非他命之犯行提起公訴，然檢察官就犯罪事實一部
      起訴者，其效力及於全部，刑事訴訟法第二百六十七條定
      有明文。本件被告自九十四年三月十八日起至同年六月七
      日間，每五日即施用第二級毒品甲基安非他命一次，且其
      他次犯行與前揭已起訴並論罪科刑之一次施用第二級毒品
      甲基安非他命部分，有連續犯之關係，已如前述，本院自
      應就屬於裁判上一罪之其餘未經起訴之施用第二級毒品甲
      基安非他命犯行，一併加以裁判。
（五）原審予以論科，固非無見，但就被告自九十四年三月十八
      日至同年六月七日間之多次施用第二級毒品犯行，除其中
      九十四年三月十八日施用第二級毒品一次之犯行外，其餘
      犯罪事實均不及審酌，容有未洽，檢察官執此上訴，為有
      理由，應由本院撤銷原判決。另按檢察官聲請以簡易判決
      處刑之案件，經法院認為有第四百五十一條之一第四項但
      書之情形者，應適用通常訴訟程序審判之，刑事訴訟法第
      四百五十二條定有明文。又對於簡易判決之上訴，準用刑
      事訴訟法第三編第一章及第二章之規定，管轄第二審之地
      方法院合議庭受理簡易判決上訴案件，應依通常程序審理
      。其認案件有刑事訴訟法第四百五十二條之情形者，應撤
      銷原判決，逕依通常程序為第一審判決，法院辦理刑事訴
      訟簡易程序案件應行注意事項第十四項亦有規定。查本院
      第二審合議庭認定之上揭犯罪事實，顯然與檢察官原據以
      求處罪刑之犯罪事實不符，且本院經審認結果，認所應量
      處之刑度（理由詳後述），亦不合於刑事訴訟法第四百四
      十九條第三項之規定，檢察官原聲請簡易判決處刑之請求
      顯有不當，而有同法第四百五十一條之一第四項但書第四
      款之情形，依前揭法律規定，原審適用簡易處刑程序，亦
      有未合，應由本院合議庭逕依通常程序審理後，而為第一
      審之判決（檢察官或被告如不服本判決，仍得於法定上訴
      期間內，向管轄之第二審法院提起上訴，附此敘明）。
（六）爰審酌被告前經二次觀察、勒戒及一次強制戒治程序，復
      因施用第二級毒品罪，經法院判處有期徒刑四月、六月，
      均已入監執行完畢，仍不知悛悔，於九十三年間又因施用
      第一級毒品、第二級毒品罪，經本院判處應執行有期徒刑
      一年確定，素行不佳，有前開前科紀錄可按，詎被告就前
      開所處有期徒刑一年部分，尚不及執行，即再犯本件施用
      第二級毒品犯行，且期間曾為警查獲，猶無法警惕，顯見
      難以戒絕毒癮，無視毒品對自身健康之戕害及國家對於杜
      絕毒品犯罪之禁令；但其僅自行施用毒品，犯罪動機、目
      的尚屬單純，手段亦稱平和，本次施用之期間不長，且施
      用毒品係自戕行為，被告亦未因而危害他人，所生損害不
      大；再考之被告係國中畢業，未婚，原係麵包師傅，經濟
      情形尚可等智識及生活情狀，暨被告於犯後尚能坦認犯行
      ，態度良好等一切情狀，量處如主文第二項所示之刑，以
      資懲儆。扣案之勺子及注射針筒各一支，被告否認係其所
      有，本院復查無任何積極證據足證上開二扣案物，確係被
      告所有並供其違犯上開施用第二級毒品犯行所用之物，又
      均非屬違禁物，核與刑法第三十八條之沒收規定不合，爰
      不諭知沒收，附此敘明。
據上論斷，應依刑事訴訟法第四百五十五條之一第一項、第三項
、第四百五十二條、第三百六十九條第一項前段、第三百六十四
條、第二百九十九條第一項前段，毒品危害防制條例第十條第二
項，刑法第十一條前段、第五十六條、第四十七條，判決如主文
。
本案經檢察官乙○○到庭執行職務。
中　　華　　民　　國　　94　　年　　11　　月　　29　　日
            刑事第十一庭  審判長法　官  林源森
                                法　官  王世華
                                法　官  莊嘉蕙
以上正本證明與原本無異。
如不服本判決，應於送達後十日內向本院提出上訴狀（須附繕本
），上訴於臺灣高等法院臺中分院。
                                書記官　魏愛玲
中　　華　　民　　國　　94　　年　　11　　月　　29　　日
附錄論罪科刑法條
毒品危害防制條例第十條第二項
施用第二級毒品者，處三年以下有期徒刑。
